---
lang: pt-BR
title: "Resolução da Lista de Exercícios 6"
author: "Lívia Couto Arantes"
date: today
format:
  html:
    theme: flatly
    embed-resources: true
    toc: true
execute:
  eval: true
  echo: true
  warning: false
  message: false
---

```{r}
#| label: setup

# Exibe valores numéricos sem notação científica
options(digits = 5, scipen = 999)

# pacotes utilizados
library(here)
library(tidyverse)
library(tidyplots)

# Permite que os gráficos do tidyplots usem o espaço disponível no HTML
tidyplots_options(width = NA, height = NA)

# Importa o objeto dados_marketing_limpos.rds
caminho_dados <- here("dados/limpos/dados_marketing_limpos.rds")
dados_marketing <- read_rds(caminho_dados)
```



## Exercício 1


**a.**

```{r}

# Gasto total médio e mediano
dados_marketing |> 
  summarize(
    media = mean(gasto_total),
    
    mediana = median(gasto_total)
  )
```



**b.**

```{r}
# Desvio-padrão e IQR do gasto total
dados_marketing |> 
  summarize(
    desvio_padrao = sd(gasto_total),
    
    iqr = IQR(gasto_total)
  )
```



**c.**

```{r}
# Quantis amostrais
dados_marketing |> 
  summarize(
    p5 = quantile(gasto_total, 0.05),
    q1 = quantile(gasto_total, 0.25),
    mediana = quantile(gasto_total, 0.50),
    q3 = quantile(gasto_total, 0.75),
    p95 = quantile(gasto_total, 0.95)
  )
```

Interpretação:

- **p5**: o percentil p5 mostra que durante o período analisado, o gasto total
em marketing foi menor ou igual a 84,14 mil dólares em 5% das semanas e foi
maior que esse valor em 95% das semanas.

- **q1**: o percentil q1 mostra que durante o perído analisado, o gasto total
em marketing foi menor ou igual a 99,56 mil dólares em 25% das semanas e foi
maior que esse valor em 75% das semanas.

- **mediana**: o percentil mediana mostra que durante o perído analisado, o 
gasto total em marketing foi menor ou igual a 110,25 mil dólares em 50% das 
semanas e foi maior que esse valor em 50% das semanas.

- **q3**:o percentil q3 mostra que durante o perído analisado, o 
gasto total em marketing foi menor ou igual a 122,13 mil dólares em 75% das 
semanas e foi maior que esse valor em 25% das semanas.

- **p95**:o percentil p95 mostra que durante o perído analisado, o 
gasto total em marketing foi menor ou igual a 152,49 mil dólares em 95% das 
semanas e foi maior que esse valor em 5% das semanas.




**d.** 




## Exercício 2


```{r}
# Dados sobre o desempenho semanal (R$ mil) de duas equipes de vendas
desempenho_equipes <- tibble(
  equipe = rep(c("A", "B"), each = 10),
  desempenho = c(85, 92, 78, 110, 95, 105, 115, 98, 102, 250,
                 120, 115, 125, 118, 122, 130, 115, 120, 125, 122)
)
```


**a.** 




**b.** 




## Exercício 3


**a.** 



**b.** 



**c.**




**d.**




## Exercício 4


**a.**




**b.** 




**c.**




**d.**

