---
title: "Resolução da Avaliação 3 (34 pontos)"
subtitle: "Introdução à Ciência de Dados <br> Bacharelado em Administração"
lang: pt-BR
author: 
- Lívia Couto Arantes
- Letícia Paôla de Souza

date: "2026-07-06"
title-block-banner: "#27445C"
format:
  html:
    embed-resources: true
    toc: true
    toc-depth: 2
execute:
  echo: true
  warning: false
  message: false
---

```{r}
#| label: setup
#| echo: false
#| include: false

# não exibe números em notação científica
options(digits = 5, scipen = 999)

# pacotes utilizados
library(here)
library(tidyverse)
library(tidyplots)

# Permite que os gráficos do tidyplots usem o espaço disponível
tidyplots_options(width = NA, height = NA)

# Guarda o caminho do arquivo CSV dentro do projeto RStudio
caminho_dados <- here("dados/brutos/belezar_vendas_diarias.csv")

# Lê o arquivo CSV e cria o objeto dados_belezar
dados_belezar <- read_csv(caminho_dados)
```



# Questão 1 


**a)** 

```{r}
dados_belezar |> 
  summarise(
    media = mean(receita),
    mediana = median(receita),
    desvio_padrão = sd(receita),
    q1 = quantile(receita, 0.25),
    q3 = quantile(receita, 0.75),
    p90 = quantile(receita, 0.90)
  )
  
```


**b)**

A média descreve melhor a receita de um dia típico da empresa sendo US$ 10.274
Porque a média tem influência dos valores altos e a mediana é menos afetada por
valores muitos altos ou baixos e ela representa o centro da distribuição.

**c)**

O percentil 90 mostra que durante o período analisado,a receita foi menor ou
igual a US$ 16.08 mil em 90% dos dias e foi maior que esse valor em 10% dos 
dias.


# Questão 2

**a)** 

```{r}
dados_belezar |> 
  tidyplot(x = receita) |> 
  add_histogram(bins = 10, fill = "steelblue") |> 
  adjust_x_axis_title("Receita (em US$ mil)") |>
  adjust_y_axis_title("Número de dias") |>
  add_caption("Fonte: dados simulados pelo professor.") |> 
  adjust_font(fontsize = 14)
```



**b)**

A forma de distribuição é assimétrica e o lado da cauda é para o lado direito.

A faixa de valor em que se concentra a maior parte dos dias é aproximadamente
US$ 15 mil.




# Questão 3


**a)** 

```{r}
dados_belezar |> 
  tidyplot(x = status_promocao, y = receita) |> 
  add_boxplot() |> 
  adjust_x_axis_title("Atividade do concorrente") |> 
  adjust_y_axis_title("Receita (em US$ mil)") |> 
  add_caption("Fonte: dados simulados pelo professor.") |> 
  adjust_font(fontsize = 14)
```


**b)**

O grupo que apresenta receita maior foi o grupo "Com promoção", pois
está mais para cima no gráfico.

A maior variabilidade foi do grupo "Com promoção" pois o tamanho da altura da
caixa é maior do que a do grupo "Sem promoção".


# Questão 4


A. [ ]

 
B. [ ]


C. [X]


D. [ ]




# Questão 5


A. [ ]

 
B. [X]


C. [ ]


D. [ ]




# Questão 6


A. [ ]

 
B. [ ]


C. [ ]


D. [X]




# Questão 7


A. [ ]

 
B. [X]


C. [ ]


D. [ ]




# Questão 8



A. [X]

 
B. [ ]


C. [ ]


D. [ ]




# Questão 9



A. [ ]

 
B. [ ]


C. [X]


D. [ ]
